# 有关有限公司整体变更为股份有限公司的问题

提问人：CPA ＿＿ ing 时间：2012-12-11 16:55:06
也就是说可以直接转入资本公积，并且不用交个税吗？

回答人：chenyiwei
这个问题各地税务机关的政策把握口径差异较大，请以公司所在地主管税务机关的政策把握口径为准。